臺灣彰化地方法院刑事判決　　　　　　　96年度易字第1433號
公　訴　人　臺灣彰化地方法院檢察署檢察官
被　　　告　甲○○
上列被告因竊盜案件，經檢察官聲請簡易判決處刑（96年度偵字
第7690號），經本院彰化簡易庭受理後（95年度彰簡字第882號
），認為不宜以簡易判決處刑，而改依通常程序審理，本院依簡
式審判程序判決如下：
    主    文
甲○○竊盜未遂，累犯，處罰金陸仟元，如易服勞役，以新臺幣
壹仟元折算壹日。
　　事    實
一、甲○○前因竊盜案件，經本院於民國95年7月31日以95 年度
    易字第575號判處有期徒刑4月，得易科罰金確定，經入監執
    行後，已於96年1月20執行完畢。詎猶不知悛悔，於96年8月
    15日上午10時40分許，騎乘不知情之黃明淇所有之車牌號碼
    KUA-989 號重型機車，行經乙○○位於彰化縣和美鎮○○里
    ○○路80巷6 號之住處前時，見該處大門未上鎖，竟基於意
    圖為自己不法所有之犯意，自大門進入上址屋內（無故侵入
    住宅部分，未據檢察官提起公訴），以目視物色之方式，著
    手搜尋財物，嗣經屋主乙○○發現始未得逞而未遂，並經乙
    ○○報警處理因而查獲。
二、案經彰化縣警察局和美分局報請臺灣彰化地方法院檢察署檢
    察官聲請簡易判決處刑，本院彰化簡易庭認為不宜以簡易判
    決處刑，改依通常程序審理，因甲○○於本院準備程序中為
    有罪之陳述，由本院合議庭裁定以簡式審判程序審理。
　　理    由
一、除被告所犯為死刑、無期徒刑、最輕本刑為3 年以上有期徒
    刑之罪或高等法院管轄第1 審案件者外，於前條第1 項程序
    進行中，被告先就被訴事實為有罪之陳述時，審判長得告知
    被告簡式審判程序之旨，並聽取當事人、代理人、辯護人及
    輔佐人之意見後，裁定進行簡式審判程序，刑事訴訟法第27
    3條之1第1項、第284 條之1分別定有明文。本件被告甲○○
    所涉係死刑、無期徒刑、最輕本刑為3 年以上有期徒刑之罪
    或高等法院管轄第1 審案件以外之罪，並於本院行準備程序
    時就被訴事實為有罪之陳述，本院合議庭依前揭規定，經評
    議結果，裁定改由受命法官獨任行簡式審判程序，合先敘明
    。
二、上開事實，業經被告甲○○於警詢、偵訊、本院準備程序及
    審理時坦承不諱（見彰化縣警察局和美分局和警分偵字第09
    600151561 號刑案偵查卷第1、2頁，臺灣彰化地方法院檢察
    署96 年度偵字第7690號卷第5頁，本院96年度易字第1433號
    卷第24、30、31頁），核與證人即被害人乙○○於警詢中所
    為之證述大致相符（見彰化縣警察局和美分局和警分偵字第
    09600151561號刑案偵查卷第3、4頁），並有照片5張在卷可
    稽（見彰化縣警察局和美分局和警分偵字第09600151561 號
    刑案偵查卷第5-7 頁），足徵被告任意性之自白與事實相符
    ，本件事證明確，被告犯行洵足認定，應予依法論科。
三、侵入竊盜究以何時為著手起算時點，依一般社會觀念，咸認
    行為人以竊盜為目的，而侵入他人住宅，搜尋財物時，即應
    認與竊盜之著手行為相當，故主觀上既以竊盜為目的侵入他
    人住處，留滯時間有數分鐘之久，用眼睛搜尋財物，縱其所
    欲物色之財物尚未將之移入自己支配管領之下，惟從客觀上
    已足認其行為係與侵犯他人財物之行為有關，且屬具有一貫
    接連性之密接行為，顯然已著手於竊盜行為之實行，自應成
    立竊盜罪之未遂犯（最高法院84年度臺上字第4341號判決意
    旨參照）。核被告甲○○所為，係犯刑法第320 條第3 項、
    第1 項之竊盜未遂罪。又被告前因竊盜案件，經本院於95年
    7 月31日以95年度易字第575 號判處有期徒刑4 月，得易科
    罰金確定，經入監執行後，已於96年1 月20執行完畢，有臺
    灣彰化地方法院檢察署刑案資料查註紀錄表及臺灣高等法院
    被告前案記錄表各1 份在卷可按，其於有期徒刑執行完畢後
    ，5 年以內故意再犯本件有期徒刑以上之罪，為累犯，應依
    刑法第47條第1 項之規定加重其刑。另被告進入被害人乙○
    ○之屋內，以目視方式物色、搜尋財物之行為，已著手於竊
    盜犯罪行為之實行，惟因被害人乙○○發覺，而未生竊得財
    物之犯罪結果，屬未遂犯，依刑法第25條第2 項規定，按既
    遂犯之刑減輕之，並依法先加後減之。爰審酌被告犯罪之動
    機、目的、手段、及正值青壯，卻不循正途獲取財物，與其
    自始坦承竊盜犯行之態度等一切情狀，量處如主文所示之刑
    ，並諭知易服勞役之折算標準。末本件被告犯罪時間係在96
    年4 月24日以後，並不符合中華民國96年罪犯減刑條例所定
    之減刑要件，尚無依該條例規定予以減刑之餘地。
四、本件被害人乙○○於96年8 月15日警詢時陳稱：因不認識侵
    入屋內之人，所以隨即進入屋內查看屋內之人為何人，....
    . 請依規定處理等語（見彰化縣警察局和美分局和警分偵字
    第09600151561 號刑案偵查卷第3 、4 頁），堪認被害人乙
    ○○就被告侵入住宅罪行部分已據合法告訴（最高法院87臺
    非字第151 號判決意旨參照）；又公訴人聲請簡易判決處刑
    書之犯罪事實欄雖載有「進入屋內」一語，然並未就被告具
    有侵入他人住宅之主觀犯意及刑法第306 條第1 項所定之構
    成要件敘明，復於聲請簡易判決處刑書之所犯法條欄亦未論
    及刑法第306 條第1 項，且於聲請簡易判決處刑書之犯罪事
    實欄敘明「未經告訴」，足認公訴人並無起訴被告犯有刑法
    第306 條第1 項侵入住宅罪之意；再被告犯本件竊盜未遂及
    上開所涉犯侵入住宅罪嫌之時間，係於94年2 月2 日修正之
    刑法於95年7 月1 日生效施行後，其前揭2 行為乃犯意各別
    、行為互殊，已無牽連犯之適用，亦無其他裁判上之一罪關
    係，應論以數罪併罰之，已非起訴效力所及，故本院不得併
    為審理。是被告涉犯侵入住宅部分之犯行，本院爰依刑事訴
    訟法第241 條規定，依法告發，並移送臺灣彰化地方法院檢
    察署偵辦，併此敘明。
據上論斷，應依刑事訴訟法第452 條、第273條之1第1項、第299
條第1 項前段，刑法第320 條第3 項、第1 項、第47條第1 項、
第25條第2項 、第42條第3 項，刑法施行法第1 條之1 第1 項、
第2 項前段，判決如主文。
本案經檢察官莊佳瑋到庭執行職務。
中　　華　　民　　國　　96　　年　　10　　月　　26　　日
　　　　　　　　　刑事第八庭    法　官　林秉暉
以上正本證明與原本無異。
如不服本判決，應於判決送達後10日內，向本院提出上訴書狀，
上訴書狀應「敘述具體上訴理由」，並按他造當事人之人數附繕
本。「切勿逕送上級法院」。
告訴人或被害人對於判決如有不服具備理由請求檢察官上訴者，
其上訴期間之計算係以檢察官收受判決正本之日期為準。
中　　華　　民　　國　　96　　年　　10　　月　　30　　日
                                書記官  梁高賓
中華民國刑法第320條
（普通竊盜罪、竊佔罪）
意圖為自己或第三人不法之所有，而竊取他人之動產者，為竊盜
罪，處 5 年以下有期徒刑、拘役或 5 百元以下罰金。
意圖為自己或第三人不法之利益，而竊佔他人之不動產者，依前
項之規定處斷。
前二項之未遂犯罰之。
